臺灣臺南地方法院民事裁定　
　  110年度亡字第36號
聲  請  人  張鳳卿  



上列聲請人聲請宣告張秀子死亡事件，本院裁定如下：
    主    文
准對失蹤人張秀子（民國00年0月00日生，失蹤前最後住所：臺
南州臺南市鄭子寮七十八番地）為宣告死亡之公示催告。
該失蹤人應自本公示催告揭示之日起七個月內，向本院陳報現尚
生存，如不陳報，本院將宣告其為死亡。
無論何人，凡知該失蹤人之生死者，均應於上開時日內，將其所
知之事實，陳報本院。             
    理    由
一、按失蹤人失蹤滿十年後，法院得因利害關係人之聲請，為死
    亡之宣告，民國71年1月4日修正前之民法總則第8條第1項定
    有明文。次按失蹤人失蹤滿七年後，法院得因利害關係人或
    檢察官之聲請，為死亡之宣告，71年1月4日修正之民法總則
    第8條第1項定有明文。末按修正之民法總則第8條之規定，
    於民法總則施行後修正前（18年10月10日施行，臺灣地區於
    34年10月25日光復後始適用民法之規定，71年1月4日修正公
    佈）失蹤者亦適用之，但於民法總則施行後修正前，其情形
    已合於修正前民法總則第8條之規定者，不在此限，民法總
    則施行法第3條第3項亦定有明文。又法院准許宣告死亡之聲
    請者，應公示催告，家事事件法第156條第1項亦有明文。
二、本件聲請意旨略以：聲請人係失蹤人張秀子之姊姊。聽母親
    張王再來述失蹤人張秀子出生後沒幾個月，就送給別人，不
    到一年就因腸炎而死，於昭和17年12月30日即生死不明，光
    復後亦未報戶籍資料。聲請人另又向臺南○○○○○○○○查詢光復
    後之死亡記事之戶籍謄本，戶政事務所答覆無王寂之外孫女
    張秀子死亡記事之戶籍謄本。聲請人前曾向鈞院聲請死亡宣
    告之公示催告，但因聲請人未於法定期間內聲請死亡宣告，
    即失其效力，聲請人今再提出，爰依法聲請對失蹤人張秀子
    為死亡宣告之公示催告等語。
三、查聲請人主張之前開事實，業據其提出繼承系統表、失蹤人
    張秀子之日據時期戶籍簿冊1份、臺南○○○○○○○○99年4月7日
    南市北戶字第0990002136號函影本、本院99年度家催字第19
    號民事裁定書影本為證，堪認屬實。查失蹤人張秀子於31年
    12月30日失蹤，迄至前揭民法總則第8條修正時已失蹤達39
    年，依民法總則施行法第3條第3項但書規定，應適用修正前
    民法總則第8條之規定。準此，聲請人於失蹤人張秀子失蹤
    滿10年後，聲請為宣告死亡之公示催告，於法並無不合，應
    予准許。
四、依家事事件法第156條第1項，裁定如主文。
中　　華　　民　　國　　110 　年　　8 　　月　　5 　　日
                   家事法庭　 法　官　楊佳祥
以上正本係照原本作成。
如對本裁定抗告須於裁定送達後10日內向本院提出抗告狀，並應
繳納抗告費新台幣1000元。
中　　華　　民　　國　　110 　年　　8 　　月　　5 　　日
                              書記官　許哲萍